【裁判字號】    90,訴,1326
【裁判日期】    900711
【裁判案由】    妨害公務
【裁判全文】
臺灣高雄地方法院刑事判決                          九十年度訴字第一三二六號
    公  訴  人  臺灣高雄地方法院檢察署檢察官
    被      告  甲○○
    選任辯護人  焦文城
                張清富
                施秉慧
右列被告因妨害公務案件，經檢察官提起公訴（八十九年度偵字第一五二六號），
本院判決如左：
    主  文
甲○○無罪。
    理  由
一、公訴意旨略以：被告甲○○於民國八十八年十一月十七日十三時二十分許，在高
    雄市○○區○○路二十二號之地下油行，曾因未經許可經營柴油之銷售業務，經
    內政部警政署保安警察第二總隊第五大隊第一中隊刑事組及經濟部取締違法經營
    油品臨安會報執行小組當場查獲，以違反能源管理法移送偵辦，並將查獲如附表
    所示之物品扣押後，委託甲○○保管。嗣該案經台灣高雄地方法院鳳山簡易庭於
    八十九年一月二十四日以八十九年度鳳簡字第六四號判決判處甲○○有期徒刑四
    月，如附表所示之物沒收確定。惟甲○○竟基於隱匿前開經警扣押而委託其保管
    物品之故意，將上開物品隱匿，嗣檢察官以八十九年度執字第一０七三號執行八
    十九年度鳳簡字第六四號判決之沒收時，始查獲上情。
二、按犯罪事實應依證據認定之，無證據不得推定其犯罪事實，又不能證明被告犯罪
    者，應諭知無罪之判決，刑事訴訟法第一百五十四條、第三百零一條第一項分別
    定有明文。訊據被告甲○○堅決否認有隱匿委託保管物品情事，辯稱：我依照檢
    察官之通知，按期將保管物品如數交給檢察署贓物庫，所以檢察官在八十九年五
    月八日去查扣現場察看時，當然已經沒有油槽等物品了，檢察官都沒有給我說明
    的機會就將我提出公訴等語。
三、公訴人之所以認定被告涉犯上開犯行，無非係以檢察官於八十九年五月八日以八
    十九年度執字第一０七三號執行八十九年度鳳簡字第六四號判決之沒收時，督同
    被告搜索勘驗數地點，均未發現上揭物品屬實，被告亦未指明物品所在，此有本
    署八十九年度執字第一０七三號執行卷宗附卷可稽，又前揭物品業經內政部警政
    署保安警察第二總隊第五大隊第一中隊刑事組扣押而交由被告保管，嗣依八十九
    年度鳳簡字第六四號判決應予沒收等事實，並有搜索扣押證明筆錄、查獲刑事案
    件扣押贓證物暫行交付保管證明收據及台灣高雄地方法院八十九年度鳳簡字第六
    四號刑事簡易判決附卷可稽，是本件被告明知右開物品業經扣押，為公務員職務
    上委託保管之物品，而故意隱匿，為其論罪之依據。
四、惟查，台灣高雄地方法院檢察署前於民國八十九年三月七日函文中國石油股份有
    限公司高雄營業處及被告與檢察署贓物庫，函請保管人即被告將油料會同贓物庫
    人員送交上開營業處依法沒收，加油機組則送交贓物庫沒收，並附有檢察官扣押
    沒收物品處分命令乙紙，此有該署雄檢銅峻八九執一０七三字第一五七四九號函
    附同署執行卷可稽。次查，被告依協調時間已於八十九年三月二十三日送請入庫
    處理，此有台灣高雄地方法院檢察署贓物庫八十九年檢總管字第四一七七號扣押
    物品清單（收件人為李慶逢）在卷可據，復有中國石油股份有限公司高雄煉油廠
    八十九年三月二十三日成品撥交通知單乙紙附卷足憑，均足以證明被告並未隱匿
    上開扣押保管物品，因此被告前開所辯可信，本件不能證明被告犯罪，依法應諭
    知無罪之判決。
據上論斷，應依刑事訴訟法第三百零一條第一項，判決如主文。
中      華      民      國      九十    年      七  月      十一    日
                                  臺灣高雄地方法院刑事庭
                                      法  官  黃建榮
右正本證明與原本無異。
如不服本判決，應於判決送達後十日內，向本院提出上訴狀。
                                      書記官  葛羽洪
中      華      民      國      九十    年      七      月      十一    日


司法院資訊處製作；財團法人民間司法改革基金會備份。
